【裁判字號】    92,簡上,70
【裁判日期】    921119
【裁判案由】    傷害
【裁判全文】
臺灣雲林地方法院刑事判決                          九十二年度簡上字第七號
    上   訴   人
    即被      告   丙○○
右上訴人因傷害案件，不服本院斗六簡易庭九十二年度六簡字第二一五號中華民國九
十二年五月二十二日第一審刑事簡易判決（聲請簡易判決處刑書：九十二年度偵字第
一四七一號），提起上訴，本院判決如左：
    主  文
上訴駁回。
丙○○緩刑貳年，緩刑期內付保護管束。
    事  實
一、丙○○係乙○○○之姪媳婦，為三親等之旁系姻親，二人具有家庭暴力防治法第
    三條第四款所稱之家庭成員關係。丙○○於民國九十二年三月十一日下午一時三
    十分許，在雲林縣斗六市○○路三六０號處，因與乙○○○發生口角，竟基於傷
    害人身體之犯意，徒手歐打乙○○○頭部並拉扯許女頭髮，致乙○○○因此受有
    頭部鈍傷合併鼻部瘀傷及頸部挫傷等傷害。
二、案經乙○○○訴由雲林縣警察局斗六分局報告臺灣雲林地方法院檢察署檢察官偵
    查後聲請簡易判決處刑。
    理  由
一、被告丙○○對於在右開時間、地點，毆傷告訴人乙○○○之事實，業於本院審理
    中坦白承認，查被告前開自白，核與告訴人乙○○○指訴之情節相符，並有國軍
    斗六醫院診斷證明書乙紙在卷可稽，且被告之傷害行為與告訴人所受前開傷勢間
    ，有相當因果關係存在，亦可認定。綜上，足認被告之自白與事實相符，而堪採
    信。本件事證明確，被告傷害犯行，堪以認定。
二、核被告所為，係犯刑法第二百七十七條第一項之傷害罪。原審以被告罪證明確，
    因而適用刑法第二百七十七條第一項、第四十一條第一項前段、罰金罰鍰提高標
    準條例第一條前段、第二條規定，並審酌被告之素行、犯罪動機與告訴人係三親
    等之旁系姻親關係及犯罪後態度等一切情狀，量處被告拘役三十日，並諭知如易
    科罰金之折算標準，認事用法，並無不合，量刑亦稱妥適。被告上訴意旨，以原
    審認定事實有所違誤，指摘原判決不當，為無理由，應予駁回。再者，於本院審
    理中，被告與告訴人就此傷害案件，業已調解成立，此有雲林縣斗六市調解委員
    會調解書在卷可佐，並且告訴人一再表示要撤回對被告之告訴，僅因礙於本案業
    經本院斗六簡易庭為第一審判決，故無法撤回告訴，斟之被告既已取得告訴人之
    諒解，且被告前未曾受有期徒刑以上刑之宣告，有臺灣高等法院被告全國前案紀
    錄表一份附卷可稽，其因年少衝動，偶罹刑典，事後已坦承犯行，深具悔意，經
    此偵審程序及科刑判決之教訓後，應知警惕而無再犯之虞，本院認其所受刑之宣
    告，以暫不執行為適當，併予宣告緩刑二年，以啟自新。又被告係告訴人三親等
    之旁系姻親，二人間具有家庭暴力防治法第三條第四款之家庭成員關係。家庭成
    員間故意實施家庭暴力行為而成立其他法律所規定之犯罪，即為家庭暴力防治法
    所稱之家庭暴力罪；又犯家庭暴力罪或違反保護令罪而受緩刑之宣告者，在緩刑
    期內應付保護保束，家庭暴力防治法第二條第二項、第三十條第一項，分別定有
    明文。本件被告係因犯家庭暴力罪而受緩刑之宣告，自應依家庭暴力防治法第三
    十條第一項之規定，併予宣告於緩刑期內付保護管束。
據上論斷，應依刑事訴訟法第四百五十五條之一第三項、第三百六十八條，家庭暴力
防治法第三十條第一項，刑法第十一條前段、第七十四條第一款，判決如主文。
本案經檢察官甲○○到庭執行職務。
中      華      民      國     九十二     年    十一    月    十九      日
                                  臺灣雲林地方法院刑事第四庭
                                      審判長法  官  吳  福  森
                                            法  官  劉  為  丕
                                            法  官  陳  婉  玉
右正本證明與原本無異。
本件不得上訴。
                                            書記官  徐  基  典
中      華      民      國     九十二     年    十一    月    十九      日


司法院資訊處製作；財團法人民間司法改革基金會備份。
